臺灣澎湖地方法院民事裁定
111年度司繼字第164號
聲  請  人  中國信託商業銀行股份有限公司
法定代理人  利明献  
關  係  人
即被選任人  劉慶忠律師
上列聲請人聲請選任被繼承人史維新遺產管理人事件，本院裁定
如下：
    主  文
選任劉慶忠律師（事務所：設臺南市○○區○○路○段000號8樓之3）
為被繼承人史維新之遺產管理人。
准對被繼承人史維新（男、民國00年00月00日生、身分證統一編
號：Z000000000號、民國111年6 月16日死亡、生前最後住所：
澎湖縣○○鄉○○村0鄰○○○00號）之大陸地區以外之繼承人為承認繼
承之公示催告。
如有被繼承人之大陸地區以外之繼承人，應自本公示催告揭示之
日起壹年貳月內承認繼承。上述期限屆滿，無繼承人承認繼承時
，被繼承人之遺產，於清償債權並交付遺贈物後，如有剩餘即歸
屬國庫。
聲請程序費用新臺幣1,000元由被繼承人史維新之遺產負擔。
    理  由
一、按先順序繼承人均拋棄其繼承權時，由次順序之繼承人繼承
    ，其次順序繼承人有無不明或第四順序之繼承人均拋棄其繼
    承權者，準用關於無人承認繼承之規定。次按繼承開始時，
    繼承人之有無不明，而無親屬會議或親屬會議未於1個月內
    選定遺產管理人者，利害關係人得聲請法院選任遺產管理人
    ，並由法院依公示催告程序，定6個月以上之期限，公告繼
    承人，命其於期限內承認繼承，此觀民法第1176條第6項、
    第1177條、第1178條規定自明。
二、本件聲請意旨略以：聲請人係第三人史○芬之債權人，第三
    人史○芬與被繼承人史維新及其他繼承人公同共有史呂○○之
    遺產。茲因聲請人代位第三人史○芬行使遺產分割請求權等
    權利，與被繼承人史維新間有代位請求遺產分割事件訴訟繫
    屬中，惟被繼承人於民國111年6月16日死亡，其繼承人均已
    拋棄繼承，親屬會議亦未於1個月內選定遺產管理人，為確
    保聲請人權利，爰聲請選任被繼承人之遺產管理人等語。
三、經查，聲請人之主張，業據其提出臺灣新竹地方法院101年
    度司執字第00000號債權憑證、本院馬公簡易庭111年度馬簡
    100 字第0000號函、被繼承人史維新除戶謄本、本院111年
    度司繼字第130 號拋棄繼承事件准予備查公告等件影本為證
　　。是聲請人以利害關係人身分聲請選任被繼承人遺產管理人
　　，核與上開規定並無不合，應予准許。再遺產管理人之選任
    係屬法院之職權，其職務涉及公益性，除應注意遺產處置之
    公平性外，尚須慮及其適切性，即應兼顧被選任人對遺產、
    遺債之瞭解程度、處理遺產事務之能力與利害關係等綜合判
    斷之。本院審酌劉慶忠律師具專業法律知識及能力，與聲請
    人及被繼承人史維新間均無何利害關係，並受律師倫理規範
    拘束，要能勝任遺產管理人一職，由其擔任本件遺產管理人
    ，當能秉持專業倫理與客觀公正態度，善盡管理保存及清算
    遺產之責，且本件亦得劉慶忠律師向本院陳明同意擔任，故
    由其擔任被繼承人之遺產管理人，應屬妥適，爰裁定如主文
    ，並限期命繼承人為承認繼承之公示催告。
四、依家事事件法第127 條第4 項，裁定如主文。
五、若不服本裁定，應於裁定送達後10日內向本院提出抗告狀，
    並繳納抗告費新臺幣1,000 元。
中　　華　　民　　國　　111 　年　　12　　月　　16　　日
                  家事庭    司法事務官　王志浩  　
以上正本係照原本作成。